臺灣高等法院刑事裁定                            九十一年度交抗字第三七二號
    抗  告  人
    即受處分人
    即  異議人  聯祥交通有限公司
    代  表  人  甲○○
    代  理  人  乙○○
右抗告人因違反道路交通管理處罰條例案件，不服臺灣士林地方法院中華民國九十一
年四月一日裁定（九十一年度交聲字第八三號），提起抗告，本院裁定如左：
    主  文
抗告駁回。
    理  由
一、按汽車駕駛人，行車速度，超過規定之最高時速，處新臺幣一千二百元以上二千
    四百元以下罰鍰；又汽車駕駛人違反第四十條第一項者，除依原條款處罰鍰外，
    並予記違規點數一點。道路交通管理處罰條例第四十條第一項、第六十三條第一
    項第一款均有明文。
二、原處分意旨略以：抗告人即受處分人聯祥交通有限公司所有之車牌號碼二Ｂ─五
    七三號營業小客車，於民國九十年八月十一日上午十時七分，行經臺北縣八里鄉
    ○○○路獅子頭限速五十公里處時，以時速六十九公里之速度超速行駛，經警照
    相取證後逕行舉發，再經原處分機關即臺北市交通事件裁決所依上開規定裁處罰
    鍰新台幣一千七百元，並記違規點數一點。
三、原審以本件異議人代理人乙○○於原審訊問時自承為上述車輛實際駕駛人，且於
    前揭時間確有行經遭舉發地點，則本件違規地點實無爭議，不因該違規地點行政
    區域實際名稱而受影響。又有關道路交通管理之實際標誌、管制方法、手段，乃
    行政機關依其職權所為裁量之行政措施或處分，除有重大、明顯瑕疵或其他違法
    情形外，尚非本院所得任意指摘或變更，抗告人指稱：該處限速五十公里不當云
    云，已非本院所能變更，且本件違規地點為下坡路段，自有考量限制行車速度必
    要，則交通主管機關基於全體交通動線順暢、安全、調節等事項，經規劃後依職
    權所為之交通速限裁量，自難認有何不當。而警局各類測速器材均定期檢驗，抗
    告人辯稱：該機器未經測試檢驗云云，自不足採。而本件電腦自動測速照相儀器
    ，係違規車輛駛壓過感應圈後始啟動拍攝，照片中已明確顯示違規車輛所行駛車
    道及速度，確係本件裁決處罰之車輛無誤，有卷附違規照片二張可憑，受處分人
    異議意旨猶以無法確認係其車輛違規置辯，同不足採。從而，原處分機關據以援
    引上開規定，裁處罰鍰新台幣一千七百元，併計違規點數一點，並無不當。而認
  本件受處分人異議為無理由，依道路交通案件處理辦法第十九條，裁定駁回異議
    ，並無不合。受處分人抗告意旨猶執前詞否認違規，而指摘原裁定不當，為無理
    由，應予駁回。
據上論斷，應依道路交通案件處理辦法第二十六條，刑事訴訟法第四百十二條，裁定
如主文。
中      華      民      國    九十一    年      五      月    三十一    日
                              臺灣高等法院刑事第十五庭
                                  審判長法  官  房  阿  生
                                        法  官  蔡  光  治
                                        法  官  雷  元  結
右正本證明與原本無異。
不得再抗告。
                                        書記官  汪  志  剛
中      華      民      國    九十一    年      六      月      五      日
